David Ricardo Mora Guerrero

Data Scientist | Machine Learning Engineer

Cientifico de Datos / Machine Learning Engineer con más de 5 años de experiencia en el análisis y modelación de datos. Actualmente me encargo de desarrollar e implementar inteligencia artificial para solucionar problemas empresariales en Grupo LAFISE.



Contacto

E

Experiencia Laboral

Address

Heredia, Costa Rica, 40302

Phone

+506 70050604

E-mail

davidricardo0990@hotmail.

LinkedIn

https://www.linkedin.com/i n/ddmoracr/

Conocimientos Técnicos

- Aprendizaje Supervisado y No Supervisado
- Aprendizaje
 Desbalanceado
- Artificial Neural Networks (ANN)
- Convolution Neural Networks (CNN)
- Recurrent Neural Networks (RNN)

2021-09 -Current

Data Scientist

Grupo LAFISE, San Pedro, San José
Desarrollar e implementar algoritmos o/y sistemas
de inteligencia artificial con aplicaciones para
banca, seguros y otros sectores empresariales.

2019-05 -2020-09

Data Scientist

Growth Acceleration Partners, San Pedro, San José Parte del equipo de analytics encargado del desarrollo de algoritmos de aprendizaje automático para tareas de clasificación y regresión.

2015-02 -2018-06

Data Research Analyst

Ministerio de Comercio Exterior, Escazú, San José Parte del equipo encargado del desarrollo algoritmos y modelos estadisticos, para el análisis de datos de comercio exterior.



Educación

2010-02 -2014-05

Bachelor of Science: Economía

Universidad Nacional De Costa Rica - Heredia

2020-06 -

Bachelor of Engineering: Informática

Current

Universidad Estatal A Distancia - San José



Q	Certificaciones
---	-----------------

Python	2020-11	Neural Networks and Deep Learning
PySparkAWS SagemakerAWS Lambda	2021-02	Improving Deep Neural Networks: Hyperparameter Tuning, Regularization and Optimization
 Sklearn, Keras, TensorFlow, entre otras. 	2020-11	Structuring Machine Learning Projects
	2020-08	Machine Learning
	2019-05	Applied Machine Learning in Python
	2019-05	Applied Plotting, Charting & Data Representation in Python
	2019-04	Introduction to Data Science in Python

2019-03

2020-05

SQL for Data Science

Getting Started with AWS Machine Learning